【裁判字號】    99,簡上,508
【裁判日期】    991109
【裁判案由】    贓物
【裁判全文】
臺灣高雄地方法院刑事判決             99年度簡上字第508號
上  訴  人  臺灣高雄地方法院檢察署檢察官
被      告  吳明修
上列上訴人因被告贓物案件，不服本院高雄簡易庭中華民國99年
8 月25日99年度簡字第889 號第一審刑事簡易判決（聲請簡易判
決處刑案號：99年度偵字第20509 號），提起上訴，本院管轄之
第二審合議庭判決如下：
    主  文
原判決撤銷。
吳明修收受贓物，處有期徒刑貳月，如易科罰金，以新臺幣壹仟
元折算壹日。
    事  實
一、吳明修明知真實姓名年籍不詳綽號「阿國」之成年男子，於
    民國99年4 月間某日，在高雄市○○區○○路湯尼龍釣蝦場
    所交付之綠色KAWASAKI廠牌、排氣量953C.C. 之重型機車1
    部（價值新臺幣〈下同〉47萬元，為林世垚所有，車牌號碼
    原為「GC-85 」，係於98年5 月31日16時8 分許，在南投縣
    草屯鎮○○路○ 段257 號遭不明人士竊取），並無行車執照
    等來源證明文件，且懸掛壓克力製車牌「UC-21 」，車身號
    碼等處亦遭鑽孔破壞，顯係來路不明之贓物，竟仍基於收受
    贓物之犯意而予以收受。因吳明修家中無處停放，遂於99年
    4 月底某日，將上開機車騎往不知情之友人傅琪男（所涉竊
    盜罪嫌，經檢察官另為不起訴處分）位於高雄市○○區○○
    街6 號住處停放。嗣於99年5 月1 日20時40分許，林世垚經
    友人告知曾見到相同型號機車出現在高雄市小港區，故前往
    小港區一帶尋找，而在傅琪男上開住處發現該上開機車，經
    報警處理後，循線查知上情。
二、案經林世垚訴由高雄市政府警察局小港分局移送臺灣高雄地
    方法院檢察署檢察官偵查後聲請簡易判決處刑。
    理  由
一、按被告以外之人於審判外之陳述，雖不符合刑事訴訟法第15
    9 條之1 至第159 條之4 之規定，但經當事人於審判程序同
    意作為證據，法院審酌該言詞陳述或書面陳述作成時之情況
    ，認為適當者，亦得為證據。當事人、代理人或辯護人於法
    院調查證據時，知有第159 條第1 項不得為證據之情形，而
    未於言詞辯論終結前聲明異議者，視為有前項之同意，刑事
    訴訟法第159 條第1 項及第159 條之5 分別定有明文。查本
    判決下列所引用之各該被告以外之人於審判外之陳述，雖均
    屬傳聞證據，惟均經當事人於本院審理時表示無意見，而不
    予爭執，且迄至言詞辯論終結前亦未再聲明異議，本院審酌
    此等證據資料製作時之情況，尚無違法不當及證明力明顯過
    低之瑕疵，亦認為以之作為證據應屬適當，故揆諸前開規定
    ，應認前揭證據資料均例外有證據能力。
二、上揭事實，業據被告吳明修於本院審理時坦承在卷（見本院
    卷第26頁），核與證人即告訴人林世垚於警詢中之證述、證
    人江家賢、傅琪男各於警詢及偵查中之證詞相符，此外，並
    有高雄市政府警察局小港分局搜索扣押筆錄、扣押物品目錄
    表、車籍查詢基本資料詳細畫面、車輛協尋電腦輸入單以及
    高雄市政府警察局99年5 月18日高市警鑑字第0990027926號
    鑑驗通知書1 份（含機車外觀相片16張）在卷可稽，足認被
    告上開任意性自白與事實相符，應堪採信。是本件被告上開
    犯行，事證明確，應依法論罪科刑。
三、核被告所為，係犯刑法第349 條第1 項之收受贓物罪。原審
    以被告犯罪事證明確，予以論罪科刑，固非無見。惟按刑事
    審判旨在實現刑罰權之分配正義，故法院對於有罪被告之科
    刑，應符合罰刑相當之原則，使輕重得宜，罰當其罪，此所
    以刑法第57條明定科刑時，應審酌一切情狀，尤應注意該條
    所列10款事項，以為科刑輕重之標準，並賦予法院以裁量權
    ，以求個案裁判之妥當性（最高法院90年度台上字第4636號
    判決參照）。查本件被告於上揭時、地收受之上開機車，其
    價值高達47萬元，此據告訴人於警詢時陳述明確（見告訴人
    99年5 月1 日警詢筆錄第3 頁），原審判決未斟酌被告犯罪
    所生之損害非低，而量處拘役30日之刑度，稍嫌過輕，難認
    符合罰刑相當之原則，尚有未洽。檢察官據告訴人之請求，
    以原審量刑過輕為由而提起上訴，請求撤銷原判決，即屬有
    理由，原判決既有上開可議之處，自應由本院予以撤銷改判
    。爰審酌被告明知上開機車係來路不明之贓物，竟仍予以收
    受，增加國家機關對於財產犯罪追查之困難，行為殊不可取
    ，復審酌被告犯後坦承犯行、高職畢業之教育程度、經濟及
    家庭生活狀況普通，另考量告訴人購買上開機車時，其價值
    不菲，惟業經告訴人領回，告訴人所受損害已稍獲減輕等一
    切具體情狀，量處如主文所示之刑，並諭知易科罰金之折算
    標準。
據上論斷，應依刑事訴訟法第455 條之1 第1 項、第3 項、第36
4 條、第369 條第1 項前段、第299 條第1 項前段，刑法第349
條第1 項、第41條第1 項前段，刑法施行法第1 條之1 第1 項、
第2 項前段，判決如主文。
本案經檢察官張雅婷到庭執行職務。
中    華    民    國    99    年    11    月    9     日
                   刑事第十八庭  審判長法  官  黃宗揚
                                       法  官  鄭子文
                                       法  官  陳芸珮
以上正本證明與原本無異。
不得上訴。
中    華    民    國    99    年    11    月    9     日
                                       書記官  蔡淑貞
附錄本案論罪科刑法條：
中華民國刑法第349條第1項
收受贓物者，處3 年以下有期徒刑、拘役或5 百元以下罰金。

司法院資訊處製作；財團法人民間司法改革基金會備份。
